【裁判字號】    89,訴,1446
【裁判日期】    900131
【裁判案由】    毒品危害防制條例
【裁判全文】
台灣台中地方法院刑事判決                        八十九年度訴字第一四四六號
    公  訴  人  台灣台中地方法院檢察署檢察官
    被      告  甲○○
    選任辯護人  鞠金蕾
右列被告因毒品危害防制條例案件，經檢察官提起公訴（八十九年度偵字第二三四九
號），本院判決如左：
    主    文
甲○○連續販賣第一級毒品，累犯，處無期徒刑，褫奪公權終身。扣案之第一級毒品
海洛因拾伍包｛其中拾貳小包（淨重貳點柒公克，包裝重壹點伍柒公克）；其中
大包（淨重貳伍點伍柒公克，包裝重壹點捌柒公克）｝，均沒收銷燬之；電子磅秤壹
台、夾鏈袋貳大包（共壹佰伍拾肆個）、行動電話（ 0000-000000號）壹支、帳冊壹
本、研磨器壹組，均沒收。販毒所得新臺幣貳仟元沒收，如全部或一部不能沒收時，
以其財產抵償之。
    事    實
一、甲○○前曾於民國（下同）八十三年九月二十三日因施用毒品案件，經本院判處
    有期徒刑三年二月，於八十四年二月二十二日經台灣高等法院台中分院判決上訴
    駁回，於八十五年四月三十日送監執行；復因違反藥事法案件，於八十五年九月
    三日經本院判處有期徒刑四月，於八十五年十月三日判決確定，八十五年十月十
    八日接續執行，於八十六年九月八日假釋付保護管束，期間至八十八年十月六日
    屆滿，假釋未經撤銷，其未執行之刑以已執行論（復因偽造有價證券等案件，經
    本院八十九年五月八日經本院判處有期徒刑三年二月，於八十九年十月二十六日
    經最高法院判決上訴駁回而告確定，尚未執行）。詎仍不知悔改，基於概括犯意
    ，於不詳時間，在不詳地點，連續向年籍不詳之人販入第一級毒品海洛因，嗣基
    於營利之概括犯意，於八十九年一月二十五日中午十二時許，在台中縣大里市○○街瑞城國小前，以每一小包新台幣（下同）一千元之價格，販賣第一級毒品海
    洛因一小包予丙○○（施品毒品另由檢察官提起公訴）；嗣於同年一月底某日，
    在台中縣大里市○○街瑞城國小前，以每一小包一千元之價格，販賣第一級毒品
    海洛因一小包予丙○○；嗣於八十九年二月三日，丙○○欲施用第一級毒品海洛
    因，乃與友人乙○○（施用毒品部分由檢察官另行偵辦）二人相約共同出資五百
    元，合計一千元欲購買第一級毒品海洛因施用，丙○○遂於同日下午五時許，先
    行以自己0000-000000號行動電話，撥打甲○○所有之0000-000000號行動電話，
    欲向甲○○購買第一級毒品海洛因，雙方並約定在台中縣大里市○○街瑞城國小
    前交易，嗣於同日下午六時二十分許，甲○○依約駕駛其所有車牌號碼Ｓ二－二
    二一三號自小客車行經台中縣大里市○○路與成功路路口為警臨檢查獲，並在其
    駕駛之上開自小客車上查獲第一級毒品海洛因十二小包（淨重二．三七公克，包
    裝重一．五七公克），及甲○○所有供販毒連繫用之 0000-000000號行動電話一
    支扣案，並循線於同日下午六時四十分許，在台中縣大里市○○街瑞城國小前查
    獲丙○○及乙○○二人，並在丙○○身上查獲注射針筒一支、塑膠軟管一條、00
    00-000000 號行動電話一支，再循線於同日晚上七時許，前往甲○○位於台中縣
    大里市○○○街一二五巷五號之租住處，查獲第一級毒品海洛因三大包（淨重二
    十五．五七公克，包裝重一．八七公克，查獲時為四大包，惟經檢驗結果，其中
    一包並無毒品反應）、及其所有供販毒所用之電子磅秤一台、帳簿一本、夾鏈袋
    二大包（共一百五十四個，經本院勘驗結果）、研磨器一組等物，始查知上情。
二、案經台中縣警察局烏日分局移送台灣台中地方法院檢察署檢察官偵查起訴。
    理    由
一、訊據被告甲○○對於八十九年二月三日下午六時二十分許，駕駛其所有車牌號碼
    Ｓ二－二二一三號自小客車行經台中縣大里市○○路與成功路路口為警臨檢查獲
    ，並在其駕駛之上開自小客車上查獲第一級毒品海洛因十二小包（淨重二．三七
    公克，包裝重一．五七公克），及其所有之 0000-000000號行動電話一支扣案，
    再循線至甲○○位於台中縣大里市○○○街一二五巷五號之租住處，查獲第一級
    毒品海洛因三大包（淨重二十五．五七公克，包裝重一．八七公克，查獲時為四
    大包，惟經檢驗結果，其中一包並無毒品反應）、電子磅秤一台、帳簿一本、夾
    鏈袋二大包（共一百五十四個）、研磨器一組等物之情，固供承不諱，惟矢口否
    認有何販賣第一級毒品海洛因之犯行，辯稱：我沒有販賣毒品，我也不認識丙○○、乙○○，在我家裡找到的那些東西是阿信放在我那裡云云。經查：
  (一)本件被告確有於八十九年一月二十五日中午十二時許，在台中縣大里市○○街瑞
    城國小前，以每一小包一千元之價格，販賣第一級毒品海洛因一小包予丙○○；
    嗣於同年一月底某日，在台中縣大里市○○街瑞城國小前，再以每一小包一千元
    之價格，販賣第一級毒品海洛因一小包予丙○○；嗣於八十九年二月三日，丙○○欲施用第一級毒品海洛因，乃與友人乙○○二人相約共同出資五百元，合計一
    千元欲購買第一級毒品海洛因施用，丙○○遂於同日下午五時許，先行以自己00
    00-000000號行動電話，撥打被告所有之0000-000000號行動電話，欲向被告購買
    第一級毒品海洛因，雙方並約定在台中縣大里市○○街瑞城國小前交易，嗣於同
    日下午六時二十分許，被告依約駕駛其所有車牌號碼Ｓ二－二二一三號自小客車
    行經台中縣大里市○○路與成功路路口為警臨檢查獲，並在其駕駛之上開自小客
    車上查獲第一級毒品海洛因十二小包（淨重二．三七公克，包裝重一．五七公克
    ），及被告所有之0000-000000號行動電話一支扣案，並循線於同日下午六時四
    十分許，在台中縣大里市瑞城瑞城國小前查獲丙○○及乙○○（施用毒品另由檢
    察官偵辦中）二人，並在丙○○身上查獲注射針筒一支、塑膠軟管一條、0000-0
    00000號行動電話一支之情，業據：
    (1)證人丙○○，於警訊時證述：「（你當時和乙○○在瑞城國小前做什麼？）
      我當時和乙○○是在等綽號阿波之男子，我們是要向綽號阿波之男子購買海洛
      因毒品。」、「（綽號阿波之男子是駕駛何種車輛？車牌為何？）他是駕駛一
      部福特桃樂絲3000cc銀色自小客車，車牌我不知道。」、「（現在刑事組內之
      嫌犯甲○○是否為你所說綽號阿波之男子？甲○○所駕駛之福特桃樂絲銀色30
      00cc車牌Ｓ二－二二一三號自小客車，是否為你所見過之車輛？）經我當場指
      認甲○○就是販賣海洛因給我綽號阿波之男子，該部Ｓ二－二二一三號自小客
      車就是他的。」、「（你今(3)天是如何跟甲○○連絡購買海洛因毒品？）我是
      於今(3)天十八時左右，以我的行動電話0000－000000號打給甲○○
      之行動電話０九三（漏０）－一七二一一三號後甲○○就叫我到瑞城國小等他
      。」、「（你今天是準備向甲○○購買多少海洛因？）我今天是和乙○○一起
      ，各出新台幣伍佰元，共要向甲○○購買新台幣壹仟元一小包之海洛因毒品。
      」、「（你共向甲○○購買幾次海洛因？時間？地點為何？）我曾向甲○○購
      買二次海洛因，第一次是於八十九年元月二十五日左右中午，第二次是在八十
      九年元月底左右，地點都是在瑞城國小前面，今天是第三次購買。」、「（你
      每次都向甲○○購買多少錢的海洛因？）我每次都向甲○○購買一小包海洛因
      新台幣壹仟元。」、「（前二次你是如何和甲○○連絡？甲○○開何部車輛前
      來？）我前二次也是以我的行動電話撥0000－000000號電話碼與甲○○連絡，甲○○都是駕駛該部Ｓ二－二二一三號自小客車前來交易。」等語
      明確；嗣於檢察官偵查時亦證述：「（你在警訊中是否實在？）實在。0000
      -000000是買（應係『賣』之誤）我毒品那個人的電話，0000-000000是我的電
      話。我被查獲當日我有用行動電話打給買（應係『賣』之誤）我毒品的人。」
      等語明確；再以，被告於八十九年二月三日下午六時二十分許，在台中縣大
      里市○○路與成功路口為警臨檢查獲時，在被告所駕駛之車牌號碼Ｓ二－二二
      一三號自小客車上查獲其所使用之 0000-000000號行動電話一具之情，此有扣
      押證明筆錄一紙在卷可稽，對此 0000-000000號行動電話，被告於警訊時供述
      ：「行動電話 0000-000000號是買預付卡供自己連絡使用，．．」等語，矧，
      證人丙○○所使用之 0000-000000號行動電話，於八十九年二月二日上午九時
      八分十三秒起至同日晚上九時三十一分四十二秒止，撥打至被告所有之 0000-
      000000號行動電話，共有十四通，於八十九年二月三日上午十一時四十四分三
      十九秒起至同日下午五時四十八分二十一秒止，撥打至被告所有之 0000-0000
      00號行動電話，共有九通，此有中華電信股份有限公司出具之通話明細清單在
      卷可按，而於八十九年二月三日下午五時十七分許、五時二十二分許、五時二
      十八分許、五時四十八分許，證人丙○○均有與被告通話之紀錄，對此被告於
      警訊時亦供述：「經警查獲我與丙○○時，經當場由警方拿丙○○所使用之00
      00-000000電話與我使用0000-000000電話方比對其電話所儲存電話確實經我
      証時（『實』之誤），有與我通話無誤。」等語無訛（偵查卷第八十一頁正面
      ）；再以，被告在與證人丙○○通話後，被告即攜帶第一級毒品海洛因十二
      小包（淨重二．三七公克，包裝重一．五七公克）及0000-000000號行動電話
      ，駕駛車牌號碼Ｓ二－二二一三號福特牌桃樂絲（TAURUS）自小客車前往與丙○○約定交易地點台中縣大里市○○街瑞城國小，僅因於途中為警於台中縣大
      里市○○路與成功路路口處臨檢查獲。嗣於同日下午六時四十分許，警方在台
      中縣大里市○○街瑞城國小前，亦查獲在等候被告交易之證人丙○○及出資之
      乙○○二人，如是，足見證人丙○○確係與另一證人乙○○共同出資，推由丙○○撥打電話予被告，欲向被告購買第一級毒品海洛因供施用之情，至堪認定
      。
    (2)而證人乙○○於警訊時亦供述：「（警方在丙○○身上有起出壹支注射針筒及
      壹條塑膠軟管做何用途？）因我與丙○○二人都有吸食海洛因惡習，今３日是
      我出資台幣玖佰伍拾元拿給丙○○，而由他以行動電話連絡販賣者，欲購買毒
      品。」、「（向何人購買毒品？如何購買法？）都是由丙○○連絡，我只是拿
      錢與他合資購買，每次購買台幣壹仟元一小包，從八十九年元月初起開始吸毒
      品，共買三至四次，每次都是合資由他出面購買。」、「（本分局今(3)日查獲
      甲○○你認識嗎？是否每次都向他購買？）我不認識，但每次購毒時，我雖然
      都座在車上，未下車，但有看過甲○○與丙○○談話後，丙○○就回到車內，
      就有拿著毒品，是否向沈某所購我不清楚。」等語（偵查卷第十六頁背面、第
      十七頁），嗣於偵查時證述：「（你有無跟他買安非他命、海洛因？）沒有，
      我都叫丙○○幫叫貨。」等語（偵查卷第七十三頁正面）；再以，證人乙○○
      係與證人丙○○於八十九年二月三日下午六時四十分許，在台中縣大里市○○
      街瑞城國小前，為警同時查獲。如是，足見證人乙○○所供述與證人丙○○共
      同出資後，並推由丙○○向被告購買第一級毒品海洛因之情，至堪認定。
  (二)至於證人丙○○於本院審理時到庭證述：「（有吸食海洛因？）以前有，我都向
    一綽號阿波買的，真實姓名我不知道。買的時候有時我打給他的行動電話有時他
    打給我，他的行動電話號碼太久了我忘記幾號了。他的電話常常改。我一次向他
    買壹仟，他用夾鏈袋裝給我，我買過兩、三次。三次的交易地點都不同，有一次
    在大里中興路另兩次我不大有印象，但都是在路邊。」、「（八十九年二月三日
    傍晚六點有無打0000000000打0000000000給甲○○？）我
    打那支電話係阿波的電話。後來我打這支電話接電話的人說他不是阿波。」、「
    （那天有無與乙○○約一人出五百元買壹包共壹仟元？）對，我們二人各出五百
    買壹包。」、「（被告甲○○是否開壹台Ｓ二─二二一三小客車前來交易？）那
    天我人不舒服，警察問我我就答什麼。」等語，雖翻異其於警、偵訊時之證詞。
    惟以，證人丙○○確有購買毒品二、三次；證人確有以自己之 0000-000000
    號行動電話撥打被告所有 0000-000000號行動電話，與被告連絡；被告確實使
    用車牌號碼Ｓ二－二二一三號福特牌桃樂絲（TAURUS）自小客車，與其於警、偵
    訊時所證述之情相符，有如前述，顯見證人丙○○確實有向被告購買第一級毒品
    海洛因無訛，而被告確實有販賣第一級毒品海洛因之行為。是以，證人丙○○事
    後翻異警、偵訊之證詞，否認係向被告購買第一級毒品海洛因，無非係圖護被
    告之詞，不足採信，尤難資為對被告有利之認定。
  (三)至於證人乙○○於偵查時，雖到庭證述不認識被告等語，惟以證人乙○○於警、
    偵訊時均係證述其所使用之第一級毒品海洛因，係其與證人丙○○共同出資後，
    推由丙○○向販賣毒品者購買，有如前述。如是，證人乙○○於偵訊時證述不認
    識被告亦屬當然，尚難以此資為對被告有利之認定。更何況證人乙○○於警訊時
    亦已證述：「（本分局今(3)日查獲甲○○你認識嗎？是否每次都向他購買？）我
    不認識，但每次購毒時，我雖然都座在車上，未下車，但有看過甲○○與丙○○
    談話後，丙○○就回到車內，就有拿著毒品，是否向沈某所購我不清楚。」等語
    （偵查卷第十六頁背面、第十七頁），係證述不認識被告，與其偵訊時之證詞亦
    屬相符。
  (四)至於被告雖辯稱：不認識丙○○、乙○○二人云云。惟查，(1)證人丙○○確與被
    告相識，且證人丙○○亦確有以自己之0000-000000號行動電話撥打被告所有000
    0-000000號行動電話，與被告連絡之情，此業據證人丙○○於警、偵訊時證述
    無訛，有如前述；並有證人丙○○所使用之 0000-000000號行動電話，於八十
    九年二月二日上午九時八分十三秒起至同日晚上九時三十一分四十二秒止，撥打
    至被告所有之 0000-000000號行動電話，共有十四通，於八十九年二月三日上午
    十一時四十四分三十九秒起至同日下午五時四十八分二十一秒止，撥打至被告所
    有之 0000-000000號行動電話，共有九通之中華電信股份有限公司出具之通話明
    細清單在卷可按；而被告於警訊時亦供述：「經警查獲我與丙○○時，經當場
    由警方拿丙○○所使用之0000-000000電話與我使用0000-000000電話方比對其
    電話所儲存電話確實經我証時（『實』之誤），有與我通話無誤。」等語無訛（
    偵查卷第八十一頁正面）。(2)至於證人乙○○於警、偵訊時亦已證述不認識被告
    ，與被告所供述相符，惟證人乙○○並非親自向被告購買毒品之人，而係證人丙○○出面購買，有如前述。如是，被告此之所辯無非係圖卸責之詞，不足採信。
  (五)至於被告雖辯稱：於八十九年二月三日晚上七時許，在其台中縣大里市○○○街
    一二五巷五號租住處，查獲之第一級毒品海洛因三大包（淨重二十五．五七公克
    ，包裝重一．八七公克，查獲時為四大包，惟經檢驗結果，其中一包並無毒品反
    應）、電子磅秤一台、帳簿一本、夾鏈袋二大包（共一百五十四個）、研磨器一
    組等物，非伊所有云云。惟查，(1)扣案第一級毒品海洛因三大包（淨重二十五．
    五七公克，包裝重一．八七公克，查獲時為四大包，惟經檢驗結果，其中一包並
    無毒品反應）、電子秤一台、帳簿一本、夾鏈袋二大包、研磨器一組等物，係於
    八十九年二月三日晚上七時許，在被告台中縣大里市○○○街一二五巷五號住處
    所查獲扣案，此有扣押證明筆錄一紙在卷可稽；(2)而被告於，警訊時亦供述：
    「（何事為警請至分局並製作調查筆錄？）八十九年二月三日十八時二十分警方
    在台中縣大里市○○路和成功路口臨檢我所駕自小客車，車牌Ｓ二－二二一三，
    當場於車內查獲海洛英壹拾貳包（毛重肆點貳公克）和行動電話壹具（00000000
    00），隨後我帶同警方至我租屋處（台中縣大里市○○○街一二五巷五號）再取
    出海洛英肆包（毛重拾陸公克）、電子秤壹台、帳冊壹本、研磨器壹組、夾鏈
    袋兩大包，故隨警返組並製作調查筆錄。」、「（上列查扣物品是何為你所有？
    各作何用途？）除在我租屋處查扣之電子秤、研磨器和夾鏈袋非我所有外，餘均
    是我所有無訛。查扣之海洛英是供自己吸食用，行動電話0000000000是買預付卡
    供自己連絡使用，另查扣簿冊我原向警方表明是我所有，但是因藥癮痛苦才說是
    我的，事實上簿冊是綽號『阿信』的。」等語（偵查卷第十頁背面、第十一頁正
    面）；嗣於偵查時經檢察官提示扣押筆錄扣案海洛因等物，被告亦供述：「電
    子磅秤、帳冊、夾鏈袋三種不是我的，餘二種是我的。」等語（偵查卷第七十二
    頁背面），亦係承認扣案之第一級毒品海洛因為其所有；嗣經檢察官指揮追查
    時被告於警訊時供述：「（警方於八十九年二月三日十九時至台中縣大里市○○○街一二五巷五號查察當場電磅秤乙台、帳冊乙本、研磨器乙組、夾鏈袋兩大包
    等証物為誰所？為何在你屋內請你述明？）經警在右時、地所查扣海洛因肆包
    拾陸公克，研磨器乙台，為我所有無誤。另外電磅秤乙台、帳冊乙本、夾鏈袋兩
    大包是一位綽號阿信男子，在二月三日約十三時左右，由綽號阿信男子拿海洛因
    一件至我住處賣給我時，當時阿信男子自行攜帶電子磅秤來秤海洛因的重量給我
    看數量是何正確，及當時阿信男子還帶帳冊乙本、夾鏈袋兩包放在我屋內的，其
    阿信男子因臨時有朋友打電話要找他，而離去忘的帶走遺留在我屋內。」等
    語（偵查卷第七十九頁背面、第八十頁正面）；嗣於本院最初審理時供述：「
    我那天二月三日在我住的地方十二點多向他買的，他到那個地方賣給我的，我向
    他買一兩十二萬元，他先拿四大包給我，因為重量不到一兩他又拿了十二包給我
    湊成一兩給我，亦係供述在被告租住處查獲之四大包海洛因，連同在其所駕駛之
    自小客車查獲之十二小包海洛因，均係其向綽號「阿信」者所購買；嗣於本院
    最後審理時，則翻異前供，供述：「在我家裡找到的那些東西是阿信放在我那裡
    的。」等語，完全否認在其租住處查獲之包括第一級毒品海洛因四大包在內之物
    品為其所有，係綽號「阿信」者放在其租住處，顯見其係圖卸責之詞。何況，販
    賣第一級毒品法定刑之重，且第一級毒品海洛因市價非低，衡情被告所稱綽號「
    阿信」者，當無甘冒被查獲移送法辦、負擔重刑責之危險，而隨身攜帶大量之毒
    品、電子磅秤、兩大包夾鏈袋、帳冊等物之理，且於接聽友人電話後，即離
    去，而未將隨身攜帶之上開物品攜走，而留存在被告租住處之理，足見在被告租
    住處所查獲之上開物品，均屬被告所有，至堪認定。被告所辯在其租住處查獲之
    上開物品，係屬綽號「阿信」者所有，係屬避重就輕卸責之詞，不足採信。
  (六)末以，被告在與證人丙○○以行動電話連絡後，即隨身攜帶第一級毒品海洛因十
    二小包外，欲前往與丙○○約定地點交易，對此，被告雖辯稱其帶著十二包要出
    去，要到西藥房買針筒注射用云云。惟以，被告若真係毒癮發作，亟需施用毒品
    解癮，則其大可攜帶一小包外出即可，又何須攜帶十二小包外出；何況，販賣第
    一級毒品法定刑之重，設若無利可圖，衡情被告當無甘冒被查獲移送法辦、負擔
    重刑責之危險，仍攜帶十二小包之第一級毒品海洛因外出之理；再參以，在被告
    租住處亦查獲有夾鏈袋二大包（經本院堪驗結果共有一百五十四個，見本院勘驗
    筆錄），及電子磅秤一台，足見被告係以扣案之電子磅秤及夾鏈袋，將所購入之
    毒品予以分裝後，準備伺機販賣予不特定人以牟利。
  (七)至於被告雖辯稱扣案之 0000-000000號行動電話，係其於八十九年二月三日當天
    向「阿信」者購買易付卡使用云云。惟查，被告為警查獲後，於警訊時供述：「
    行動電話0000000000是買預付卡供自己連絡使用。」等語，然並未提及係向綽號
    「阿信」者購買使用，迨至檢察官指揮警方偵查時，於警訊時時始又供述：「00
00000000電話是在３日向綽號阿信男子以伍佰元代價購得。」等語，迨至本院審
    理時始又供述：「行動電話易付卡是我向阿信以三百元購得。」等語，如是，被
    告究竟以何價格向綽號「阿信」者購買，供述不一致，更何況證人丙○○業已
    證述其確係用自己之0000-000000號行動電話與被告使用之0000-000000號行動電
    話連絡購買毒品之事，有如前述。是以，被告此之所辯，無非係圖卸責之詞，不
    足採信。
  (八)此外，並有在被告所駕駛之車牌號碼Ｓ二－二二一三號福特牌桃樂絲（TAURUS）
    自小客車上查獲之第一級毒品海洛因十二小包、 0000-000000號行動電話一支；
    及在被告租住之台中縣大里市○○○街一二五巷五號查獲之第一級毒品海洛三大
    包（查獲時為四大包，惟經檢驗結果，其中一包並無毒品反應）、電子磅秤一台
    、帳簿一本、夾鏈袋二大包、研磨器一組等物扣案足資佐證。而上開第一級毒品
    海洛因經送請法務部調查局檢驗結果，其中十二小包部分，確係海洛因（淨重二
    ．三七公克，包裝重一．五七公克），而三大包部分，亦確係海洛因（淨重二五
    ．五七公克，包裝重一．八七公克），此分別有該局八十九年三月十三號陸(一)
    第00000000號、陸(一)第00000000號鑑定通知書各一紙附卷可
    稽，嗣本院將研磨器一組送請法務部調查局檢驗結果，無毒品反應，雖亦有該局
    陸(一)第00000000號檢驗通知書一紙在卷可稽，惟被告於警訊時業已供
    明：「因為我向阿信男子購買海洛因都是整塊，致使我才購買研磨器來研磨成分
    之用的。」等語，足見被告係以研磨器將所購買之第一級毒品海洛因，予以研磨
    後，再以電子磅秤、夾鏈袋予以分裝後，準備伺機販賣予不特定人以牟利。
  (九)綜上所述，被告前開所辯，無非係圖卸責之詞，不足採信。事證明確，被告右揭
    犯行，洵堪認定。
二、(一)按海洛因，依毒品危害防制條例第二條之規定，係屬第一級毒品。故核被告所
    為，係犯毒品危害防制條例第四條第一項之販賣第一級毒品罪；又所謂「販賣」
    並不以販入之後，復行賣出為必要，被告第三次販賣之行為，雖尚未將毒品交付
    予丙○○，惟被告於販入毒品之初，即意圖將之販賣以牟利，且已與丙○○約定
    買賣之數量、價格及交貨地點，則被告此次行為，仍應認定為既遂。(二)被告先後
    多次販賣第一級毒品犯行，時間緊接，犯罪構成要件相同，顯係基於概括犯意為
    之，為連續犯（販賣第一級毒品罪法定本刑為死刑或無期徒刑，依刑法第六十四
    條第一項、第六十五條第一項規定，不得加重）。(三)被告非法持有第一級毒品行
    為，進而販賣，其持有之低度行為應被販賣之高度行為所吸收，不另論罪。(四)查
    被告前曾於八十三年九月二十三日因施用毒品案件，經本院判處有期徒刑三年二
    月，於八十四年二月二十二日經台灣高等法院台中分院判決上訴駁回，於八十五
    年四月三十日送監執行；復因違反藥事法案件，於八十五年九月三日經本院判處
    有期徒刑四月，於八十五年十月三日判決確定，八十五年十月十八日接續執行，
    於八十六年九月八日假釋付保護管束，期間至八十八年十月六日屆滿，假釋未經
    撤銷，其未執行之刑以已執行論之事實，此有臺灣台中地方法院檢察署刑案資料
    查註紀錄表在卷可按，其於五年之內再犯有期徒刑以上之本罪，係屬累犯，應依
    刑法第四十七條之規定，遞加重其刑｛販賣第一級毒品罪法定本刑為死刑或無期
    徒刑（除罰金部分外），依刑法第六十四條第一項、第六十五條第一項規定，不
    得加重｝。(五)爰審酌被告已有施用毒品、違反藥事法之不良素行，且經執行完畢
    ，不知戒慎警惕，竟販賣第一級毒品，危害社會治安，並造成毒品之氾濫，犯後
    猶飾犯行，顯無悔意，惟念其態度良好等一切情狀，量處如主文所示之刑，並依
    刑法第三十七條第一項之規定，宣告褫奪公權終身，以資懲儆。(六)扣案之海洛因
    十五包｛即在被告所駕駛之車牌號碼Ｓ二－二二一三號福特牌桃樂絲（TAURUS）
    自小客車上查獲之第一級毒品海洛因十二小包（淨重二．三七公克，包裝重一．
    五七公克）；及在台中縣大里市○○○街一二五巷五號租住處查獲之第一級毒品
    海洛三大包（淨重二五．五七公克，包裝重一．八七公克）｝，係屬於第一級毒
    品，爰依毒品危害防制條例第十八條第一項前段之規定，予以宣告沒收銷燬之；
    至於電子磅秤一台、夾鏈袋二大包（共一百五十四個）、行動電話（
    0000-000000號）一支、帳冊一本、研磨器一組，為被告所有供犯前開之罪所用
    之物，爰依毒品危害防制條例第十九條第一項之規定，予以宣告沒收。(七)至於被
    告販賣第一級毒品予丙○○部分，其販賣所得之二千元，爰依毒品危害防制條例
    第十九條第一項前段之規定，予以宣告沒收，如全部或一部不能沒收時，依同條
    項後段規定以其財產抵償之；至於被告於八十九年二月三日雖與證人丙○○約定
    交易，惟尚未交易完成，即為警查獲，此部分不沒收，附予敘明。
據上論斷，應依刑事訴訟法第二百九十九條第一項前段，毒品危害防制條例第四條第
一項、第十八條第一項前段、第十九條第一項，刑法第十一條前段、第五十六條、第
四十七條、第三十七條第一項，判決如主文。
中      華      民      國    九十      年      一      月    三十一    日
                                  臺灣台中地方法院刑事第四庭
                                      法  官  顏    世    傑
右正本證明與原本無異。
如不服本判決，應於判決送達後十日內，向本院提出上訴狀。
                                      書記官
中      華      民      國    九十      年      二      月      二      日
附錄本案論罪科刑法條：
毒品危害防制條例第四條第一項：
  製造、運輸、販賣第一級毒品者，處死刑或無期徒刑，處無期徒刑者，得併科新臺
  幣一千萬元以下罰金。


司法院資訊處製作；財團法人民間司法改革基金會備份。
